臺灣高等法院刑事裁定
108年度金上重訴字第11號
上  訴  人  臺灣臺北地方檢察署檢察官
上  訴  人  
即  被  告  蔣清明



                
選任辯護人  廖苡慈律師
            於知慶律師
            林孝甄律師
上  訴  人  
即  被  告  彭建忠



選任辯護人  李庭綺律師
            李佳翰律師
            蕭維德律師
上  訴  人  
即  被  告  蔡豪峰


選任辯護人  許永展律師
            劉仁閔律師
            邱柏越律師
上  訴  人  
即  被  告  許世璜


選任辯護人  陳世錚律師
            陳筱屏律師
上列被告等因違反證券交易法案件，前經限制出境、出海，本院
裁定如下：
    主  文
蔣清明、彭建忠、蔡豪峰、許世璜均自民國壹佰壹拾年陸月柒日
起延長限制出境、出海捌月。
    理  由
一、上訴人即被告蔣清明、彭建忠、蔡豪峰、許世璜（下稱被告
    蔣清明等4人）因違反證券交易法案件，先後經本院裁定自
    民國108年7月19日起限制出境、出海，自109年2月7日起、1
    09年10月7日起限制出境、出海8月，有本院108年7月19日、
    109年2月4日、109年9月22日裁定，及本院108年7月19日院
    彥刑儉108金上重訴11字第1080105516號、109年2月6日院彥
    刑儉108金上重訴11字第1090101158號、109年9月25日院彥
    刑清108金上重訴11字第1090502945號函（稿）附卷可稽（
    見本院卷二第151至156頁、第493至498頁、本院卷三第295
    至300頁）。
二、按被告犯罪嫌疑重大，而有下列各款情形之一者，必要時檢
    察官或法官得逕行限制出境、出海。但所犯係最重本刑為拘
    役或專科罰金之案件，不得逕行限制之：一、無一定之住、
    居所者。二、有相當理由足認有逃亡之虞者。三、有相當理
    由足認有湮滅、偽造、變造證據或勾串共犯或證人之虞者；
    審判中限制出境、出海每次不得逾8月，犯最重本刑為有期
    徒刑10年以下之罪者，累計不得逾5年；其餘之罪，累計不
    得逾10年，刑事訴訟法第93條之2第1項、第93條之3第2項後
    段分別定有明文。
三、茲前開限制出境、出海期間將於110年6月6日屆滿，本院審
    核全案證據資料，並給予被告及辯護人陳述意見機會後，認
    被告蔣清明等4人被訴共同涉犯證券交易法第171條第2項之
    高買證券罪，經原審判處被告蔣清明有期徒刑13年併科罰金
    新臺幣（下同）3億元、被告彭建忠有期徒刑9年、被告蔡豪
    峰有期徒刑7年6月、被告許世璜有期徒刑8年6月，堪認渠等
    犯罪嫌疑均屬重大；且起訴書認定被告蔣清明等4人犯罪獲
    利達1億9,450萬8,502元，原審判決復認定被告蔣清明等4人
    長期操縱必翔公司股價之犯罪利得達4億8,091萬0,950元，
    被告蔣清明另以利國皇家銀行證券帳戶買進必翔公司股票獲
    利4億7,847萬1,700元，顯見渠等得以輕易調度鉅額資金以
    供運用，衡之趨吉避凶、脫免刑責、不甘受罰之基本人性，
    被告蔣清明等4人身處面臨重罪刑責加身之處境，渠等逃匿
    以規避審判程序進行及刑罰執行之可能性甚高，有相當理由
    認為被告蔣清明等4人均有逃亡之虞，為確保日後審判、執
    行程序之順利進行，實有必要繼續限制被告蔣清明等4人出
    境、出海，此對於憲法所保障居住及遷徙自由權利之限制，
    亦未逾必要程度。至被告蔣清明等4人暨辯護人等雖以處理
    公司業務、海外無置產、未持外國護照、生活重心及家人在
    國內、自行返國接受偵查、均如期到庭、已坦承犯罪等為由
    ，主張並無限制出境、出海之必要，然渠等既經原審判處上
    開刑責，基於一般人畏懼入監執行長期刑之心理，實有畏罪
    逃匿之虞，所辯各情均難以憾動上開逃亡可能性所由生之人
    性及經濟因素，是渠等暨其辯護人執上開事由辯謂不可能逃
    亡海外等語，並不足取。綜上，本院爰依上開規定，裁定如
    主文所示。
四、據上論斷，應依刑事訴訟法第93條之3第2項，裁定如主文。
中　　華　　民　　國　　110 　年　　5 　　月　　31　　日
   　　　　       刑事第二十四庭審判長法  官  陳德民
                                      法　官  紀凱峰
                                      法　官　鄭富城
以上正本證明與原本無異。
如不服本裁定，應於收受送達後五日內向本院提出抗告狀。
                                      書記官  翁子婷
中　　華　　民　　國　　110 　年　　5 　　月　　31　　日